ANDRES SANTIAGO ADAMES VILLABONA

C.C 1.003.864.209



+57 301 450 6126



asantiagoadamesv@gmail.com



Bucaramanga, Santander Calle 105 #17 - 176 T1 - Apto 1304

Tengo habilidades sólidas de comunicación y resolución de problemas. Mi objetivo es garantizar la máxima satisfacción del cliente a través de interacciones efectivas y soluciones rápidas. Con una amplia experiencia en el campo de atención al cliente y un enfoque en los detalles, me esfuerzo por superar las expectativas y establecer relaciones duraderas con los clientes.

EDUCACIÓN

Campus

2023 - Actualidad Desarrollador web Full - Stack

Colegio Príncipe San Carlos 2020 Bachiller

HABILIDADES

- Fuerte capacidad de resolución de problemas.
- Empatía y paciencia en el trato con los clientes.
- Conocimiento sólido en el área de atención al cliente.
- Orientación al logro de la satisfacción del cliente.
- Habilidades para el manejo de conflictos y quejas.
- Conocimiento y uso de herramientas tecnológicas relacionadas con la atención al cliente.

EXPERIENCIA LABORAL

Técnico de mantenimiento a domicilio

Proimcof Bucaramanga 2022

Realicé el mantenimiento y la recarga de tinta de impresoras a domicilio, asegurando un funcionamiento óptimo y eficiente, también, mantuve registros detallados de los servicios realizados y las recomendaciones proporcionadas, garantizando un seguimiento adecuado de cada caso.

Administrador y tendero

ShotBar Piedecuesta 2019 - 2022

Como encargado del surtido de productos y despachador principal en un bar, adquirí valiosa experiencia en la gestión de inventario y la garantía de un servicio eficiente. Durante mi tiempo en esta posición, fui responsable de supervisar y organizar el abastecimiento de los productos, asegurando que siempre hubiera un suministro adecuado para satisfacer la demanda de los clientes.

Administrador y tendero

KZ Centro de Bucaramanga 2015 - 2019

Trabajar en una caceta en una ubicación tan concurrida me permitió desarrollar habilidades excepcionales de gestión del tiempo y la capacidad de mantener la calma en momentos de gran afluencia de clientes. Me familiaricé con la necesidad de mantener altos niveles de productividad y atención al cliente, incluso en situaciones estresantes.